# 请教陈版主，职业教育类APP怎么确认收入，结转成本那？

提问人：chimainmo 时间：2020-07-23 07:17:00
请教陈版主
1 、课程开发成本，包括图片设计，摄影，主持人，外部老师课时费等等这些计入成本还是费用呀？
2 、如果目前没有收入也不能结转成本，后续因为我的课录制好了每个月购买的人数不一样，收入也是逐渐确认的，那我的成本是在什么时候结转呀？还是不确认成本直接计入费用？
3 、这些与课程相关的支出不能计入研发费用吧，也不是app本身有关，而是为具体某一个课程产品发生的，这能算研发费吗？

回答人：chenyiwei
1 、课程的设计、开发相关支出，参照《企业会计准则第 6 号——无形资产》对内部研究开发项目相关支出的核算原则，合理区分研究阶段和开发阶段，以及合理界定资本化的开始和结束时点。如果不满足资本化条件的，则此类支出在发生时直接计入管理费用。
2 、对于资本化的开发支出，应在后续对外出售或对外提供服务期间，采用系统、合理的方式摊销其成本，计入营业成本。
3 、课程的研发支出不同于APP本身的研发支出，应分开单独核算。